# 请教陈版，关于合并的问题

提问人：super 小兔 妈 咪 时间：2021-12-28 21:31:35
陈版，您好。我单位和另外一个企业合资成立了A公司，章程约定，对方以B公司股权出资，我们以等额现金出资，双方对A公司各持股50%，董事会席位也是 3 比 3 ，属于共同控制A公司。我们现在已经将现金注入，对方的股权注资因为一系列手续问题使得出资拖延，需要 2022 年 1 月才能完全纳入A公司。我想问的是，因为A公司报表暂时显示的实收资本为我方100%，那么 2021 年末我们是否需要合并A公司报表呢。谢谢

回答人：chenyiwei
如果对方应尚未完成出资而不享有合资公司的股东权利（包括尚未派驻董事），则该合资公司目前暂时是本企业的全资子公司，应纳入本企业合并报表范围且无少数股权。
个人理解，完成B公司股权的注入应当是对方在合资公司行使股东权利的必要条件。否则即使对方派驻的董事到位，也没有实际意义（缺乏董事履职的必要基础）。